【裁判字號】    97,訴,2265
【裁判日期】    970808
【裁判案由】    毒品危害防制條例
【裁判全文】
臺灣臺中地方法院刑事判決              97年度訴字第2265號
公  訴  人  臺灣臺中地方法院檢察署檢察官
被      告  甲○○
                    （另案在臺灣臺中監獄執行中）
上列被告因違反毒品危害防制條例案件，經檢察官提起公訴（97
年度毒偵字第2329號），被告於本院準備程序就被訴事實為有罪
之陳述，經本院合議庭裁定改依簡式審判程序審理，判決如下：
    主    文
甲○○施用第一級毒品，累犯，處有期徒刑壹年，扣案之海洛因
殘渣袋壹個沒收銷燬之；又施用第二級毒品，累犯，處有期徒刑
柒月。扣案之甲基安非他命壹包（驗餘淨重零點零肆柒陸公克）
沒收銷燬之，扣案之分裝管壹支沒收。應執行有期徒刑壹年伍月
。扣案之海洛因殘渣袋壹個、甲基安非他命壹包（驗餘淨重零點
零肆柒陸公克）均沒收銷燬之，扣案之分裝管壹支沒收。
    犯罪事實及理由
一、犯罪事實：甲○○前因施用毒品案件，經本院以88年度毒聲
    字第7550號裁定觀察、勒戒後，認無繼續施用毒品之傾向，
    於民國89年2月3日執行完畢釋放。又因施用毒品案件，經本
    院以90年毒聲字第692號裁定令入勒戒處所觀察、勒戒後，
    認無繼續施用毒品之傾向，於90年3月1日執行完畢釋放。然
    於前開觀察、勒戒執行完畢後5年內，因施用毒品案件，經
    本院以93年度訴字第233號判處應執行有期徒刑2年3月（施
    用第一級毒品部分有期徒刑1年6月，施用第二級毒品部分有
    期徒刑10月），上訴後分別經臺灣高等法院臺中分院93年度
    上訴字第776號判決、最高法院93年度臺上字第4941號判決
    駁回上訴確定；又因違反毒品危害防制條例案件，經臺灣高
    等法院臺中分院以93年度上訴字第1214號判處有期徒刑1年6
    月確定；再因施用毒品案件，經本院以93年度易字第2423號
    判處有期徒刑5月確定；另因竊盜案件經本院以93年度易字
    第2703號判處有期徒刑1年6月，經臺灣高等法院臺中分院以
    94年度上易字第691號判決駁回上訴確定；後因贓物案件，
    經本院以94年度中簡字第218號判處有期徒刑4月確定。前開
    案件，經臺灣高等法院臺中分院以96年度聲減字第332號裁
    定減刑後合併應執行有期徒刑2年9月又15日，於96年7月16
    日縮刑期滿執行完畢。詎猶不知警惕，分別基於施用第一、
    二級毒品之犯意，於97年4月29日晚間，在臺中縣大里市○
    ○里○○路○段136巷25號住處內，以將第一級毒品海洛因摻
    入香菸內點燃吸用之方式，施用第一級毒品海洛因1次。又
    於同日晚間，在前開住處，以將第二級毒品甲基安非他命以
    玻璃球燒烤方式，施用第二級毒品甲基安非他命1次。嗣為
    警於97年4月30日13時許，在上址查獲，並扣得甲基安非他
    命1 小包（驗餘淨重0.0476公克）、海洛因殘渣袋1個、及
    甲○○所有，用供施用甲基安非他命之分裝管1支等物。
二、證據名稱：
(一)、被告甲○○於警詢、偵查、本院審理時之自白。
(二)、中山醫學大學附設醫院檢驗科藥物檢測中心尿液檢驗報告、
    臺中縣警察局烏日分局烏日派出所委託驗尿與真實姓名對照
    表、行政院衛生署草屯療養院草療鑑字第0970003967號鑑定
    書各乙紙在卷可參。
(三)、扣案之甲基安非他命1小包（驗餘淨重0.0476公克）、海洛
    因殘渣袋1個、分裝管1支可稽。
(四)、臺灣臺中地方法院檢察署刑案資料查註紀錄表、臺灣高等法
    院被告前案紀錄表（被告前案及素行之認定）。
三、論罪科刑部分：按海洛因、甲基安非他命分別係毒品危害防
    制條例第2條第2項第1款、第2款所列之第一級、第二級毒品
    ，不得非法施用。核被告所為，係犯毒品危害防制條例第10
    條第1項之施用第一級毒品罪、同條例第10條第2項之施用第
    二級毒品罪。被告持有第一級毒品海洛因、第二級毒品甲基
    安非他命，進而施用，其持有第一級毒品海洛因、第二級毒
    品甲基安非他命之低度行為應為施用之高度行為所吸收，不
    另論其持有罪。被告前因施用毒品案件，經本院以93年度訴
    字第233號判處應執行有期徒刑2年3月（施用第一級毒品部
    分有期徒刑1年6月，施用第二級毒品部分有期徒刑10月），
    上訴後分別經臺灣高等法院臺中分院93年度上訴字第776號
    判決、最高法院93年度臺上字第4941號判決駁回上訴確定；
    又因違反毒品危害防制條例案件，經臺灣高等法院臺中分院
    以93年度上訴字第1214號判處有期徒刑1年6 月確定；再因
    施用毒品案件，經本院以93年度易字第2423號判處有期徒刑
    5月確定；另因竊盜案件經本院以93年度易字第2703號判處
    有期徒刑1年6月，經臺灣高等法院臺中分院以94年度上易字
    第691號判決駁回上訴確定；後因贓物案件，經本院以94年
    度中簡字第218號判處有期徒刑4月確定。前開案件，經臺灣
    高等法院臺中分院以96年度聲減字第332號裁定減刑後合併
    應執行有期徒刑2年9月又15日，於96年7月16日縮刑期滿執
    行完畢，有臺灣臺中地方法院檢察署刑案資料查註紀錄表及
    臺灣高等法院被告前案紀錄表各乙份在卷可參，其受有期徒
    刑執行完畢後，5年以內故意再犯本件有期徒刑以上之罪，
    均為累犯，各依刑法第47條第1項之規定加重其刑。被告所
    犯施用第一級毒品罪與施用第二級毒品罪2罪之間，犯意各
    別，行為互殊，應予分論併罰。爰審酌被告前有施用毒品前
    科，仍無法戒絕毒癮，竟又再次施用第一級毒品海洛因、第
    二級毒品甲基安非他命，無視於毒品對於自身健康之戕害及
    國家對於杜絕毒品犯罪之禁令，惟審酌施用毒品係自戕行為
    ，並未因此而危害他人，所生損害不大，犯罪手段尚屬平和
    及坦承犯行，態度良好等一切情狀，各量處如主文所示之刑
    ，並定應執行之刑，以示懲儆。
四、扣案之甲基安非他命1包（驗餘淨重0.0476公克）、海洛因
    殘渣袋1個（其上之海洛因無法自該塑膠袋析離），均應依
    毒品危害防制條例第18條第1項前段規定，宣告沒收銷燬之
    。又扣案之分裝管1支，係被告所有，供其施用第二級毒品
    甲基安非他命所用之物，業據被告於本院審理時陳明在卷，
    應依刑法第38條第1項第2款之規定沒收。
據上論斷，應依刑事訴訟法第273條之1第1項、第299條第1項前
段、第310條之2，毒品危害防制條例第10條第1項、第2項、第18
條第1項前段，刑法第11條、第47條第1項、第51條第5款、第38
條第1項第2款，判決如主文。
中    華    民    國    97    年    8     月    8    日
                        臺灣臺中地方法院刑事第五庭
                                法  官  劉麗瑛
以上正本證明與原本無異。
如不服本判決，應於收受送達後10日內向本院提出上訴書狀（應
敘述具體理由並附繕本）。
上訴書狀如未敘述理由，應於上訴期間屆滿後20日內補提理由書
於本院。
                                書記官  王玟
中    華    民    國    97    年    8     月    8    日
附錄論罪科刑法條
毒品危害防制條例第10條
施用第一級毒品者，處 6 月以上 5 年以下有期徒刑。
施用第二級毒品者，處 3 年以下有期徒刑。


司法院資訊處製作；財團法人民間司法改革基金會備份。
